【裁判字號】    95,交抗,37
【裁判日期】    950831
【裁判案由】    
【裁判全文】
臺灣高等法院花蓮分院刑事裁定          95年度交抗字第37號
抗  告  人
即 異 議人  甲○○
上列抗告人因違反道路交通管理處罰條例案件，不服臺灣臺東地
方法院中華民國95年6月30日所為之95年度交聲字第54號裁定，
提起抗告，本院裁定如下：
    主  文
抗告駁回。
    理  由
一、抗告意旨略以：抗告人於收受交通部公路總局臺東監理站東
    監違字第裁81-TA0000000號裁決書後，於法定期間內就向臺
    東監理站提出異議，抗告人不懂法令未以書面提出，但確已
    將異議事由告知臺東監理站經其受理，故抗告人對裁決書之
    異議並未逾期，爰請求廢棄原裁定並為東監違字第裁81-TA0
    000000號裁決書無效之諭知。
二、按道路交通管理處罰條例第87條第1 項規定：受處分人不服
    第8 條主管機關所為之處罰，得於接到裁決之翌日起20日內
    向管轄地方法院聲明異議。又依道路交通管理處罰條例第87
    條規定向管轄法院聲明異議之期間，自裁決書送達之翌日起
    算，並得依法扣除在途期間及聲請回復原狀，道路交通案件
    處理辦法第12條亦有明文。又交通法庭認聲明異議不合法律
    上之程式，且無從補正者，應以裁定駁回之，道路交通案件
    處理辦法第18條前段亦有明定。
三、經查：本件異議人甲○○係於民國95年1月3日即經其父陳壽
    蓉（原裁定誤為其母陳李清花）代為收受原處分機關之東監
    違字第裁81-TA0000000（原裁定誤為81-Q00000000）號裁決
    書，並於送達回證蓋上陳壽蓉之印文，有卷附裁決書送達之
    掛號郵政收件回執及法務部戶役政作業連結系統查詢資料各
    1紙在卷可證（地院卷第17、18頁）。而異議人居所地為臺
    東縣臺東市，至遲應於95年1月23日前聲明異議，惟異議人
    遲至95年6月9日始具狀向原法院聲明異議，有其聲明異議狀
    上之收文章戳印在卷可稽 (地院卷第1頁)，其聲明異議顯已
    逾20日法定期間，不合法律上之程式，並無從補正。況交通
    部公路總局臺東監理站東監違字第裁81-TA0000000號裁決書
    附記一，已明確記載「受處分人不服處罰者，得於接到裁決
    書之翌日起20日內，以司法狀紙提出聲明異議，載明裁決日
    期、字號及理由、交由本 (臺東監理站)所轉送管轄地方法
    院」等語，抗告人即不得藉口不懂法律致遲誤以書狀提出聲
    明異議之期間。原法院因而駁回異議，並無不合。異議人提
    起抗告，核無理由，應予駁回。
據上論斷，應依道路交通案件處理辦法第26條，刑事訴訟法第41
2條，裁定如主文。
中    華    民    國    95    年    8    月     31    日
                                審判長法  官   謝 志 揚
                                      法  官   湯 文 章
                                      法  官   林 慶 煙
以上正本證明與原本無異。
本件不得再抗告。
                                      書記官   林 明 智
中    華    民    國    95    年    8    月     31    日


司法院資訊處製作；財團法人民間司法改革基金會備份。
